【裁判字號】    97,交聲,1608
【裁判日期】    971031
【裁判案由】    交管條例聲異
【裁判全文】
臺灣板橋地方法院交通事件裁定       97年度交聲字第1608號
原處分機關  交通部公路總局臺北區監理所板橋監理站
異  議  人
即受處分人  乙○○
上列異議人因違反道路交通管理處罰條例案件，對於交通部公路
總局臺北區監理所板橋監理站於中華民國97年6 月16日以板監裁
字裁41-AEW741674號所為之裁決處分（原舉發案號：北市警交字
第AEW741674 號），聲明異議，本院裁定如下：
    主  文
異議駁回。
    理  由
一、原處分意旨略以：異議人即受處分人乙○○於民國97年5 月
    26日19時32分許騎乘車牌號碼為BCY-578 號重型機車，行經
    臺北市○○街與杭州南路口，因其騎車行經有燈光號誌管制
    之交岔路口闖紅燈之違規事實，經臺北市政府警察局中正第
    二分局警員上前攔停，並以北市警交字第AEW741674 號違反
    道路交通管理事件通知單當場掣單舉發。嗣經原處分機關於
    97年6 月16日以板監裁字裁41-AEW741674號裁決書，依道路
    交通管理處罰條例第53條第1 項、第63條第1 項第3 款（裁
    決書漏載第1 項第3 款，應予補充）之規定，裁處罰鍰新臺
    幣（下同）1,800 元，並記違規點數3 點等語。
二、異議意旨略以：異議人乙○○於97年5 月26日19時25分許，
    因趕著上班，故騎乘機車行經臺北市○○○街紅燈右轉金華
    街後直行，過杭州南路與金山南路前根本未發現有警員尾隨
    在後，亦無闖紅燈的行為，因為其紅燈右轉後到杭州南路時
    ，燈號就剛好變成綠燈了，所以就直接行駛。其不會因趕時
    間而闖紅燈，因為其知道闖紅燈引起的交通事故是非常嚴重
    的，當時其行經杭州南路時，不知道後面有警察尾隨，更沒
    有因為是跑給他追而闖紅燈的必要，闖紅燈的罰單完全是該
    警員摔車後惱羞成怒，覺得沒面子下硬開給其的云云。
二、按「汽車駕駛人，行經有燈光號誌管制之交岔路口闖紅燈者
    ，處新臺幣一千八百元以上五千四百元以下罰鍰」，道路交
    通管理處罰條例第53條第1項定有明文。再按汽車駕駛人有
    第53條第1項之情形者，除依原條款處罰鍰外，並記違規點
    數3點，同條例第63條第1項第3款亦定有明文。
三、經查：
  (一)本件異議人於97年5 月26日19時32分許騎乘車牌號碼為BCY-
    578 號重型機車，行經臺北市○○街與杭州南路口「闖紅燈
    」違規，經警目睹並攔查掣單舉發，嗣異議人提出申訴，經
    原舉發機關即臺北市政府警察局中正第二分局回函稱：「查
    臺端駕駛BCY-578 號普通重型機車於違規時間（97.05.26，
    19：30）行經本轄寧波東街至金華街口時，適逢該路口燈號
    為紅燈，未依號誌指示停等，紅燈違規右轉金華街行駛，本
    分局執勤員警適時以手勢及警笛示意停車，臺端未依指示停
    車接受稽查且加速駛離，執勤員警尾隨發現臺端在金華街與
    杭州南路闖紅燈行駛，至金華街199 巷口轉彎處臺端因故停
    車接受稽查，執勤員警分別依違規事實（紅燈右轉、闖紅燈
    ）舉發，臺端陳述無違規遭舉發乙節，查本案為當場攔停稽
    查案件，另據執勤員警確認BCY-578號機車上揭地點分別紅
    燈違規右轉及闖紅燈行駛無誤，單號AEW741673、AEW741674
    部分請依原議接受裁罰。」仍認本件違規屬實，而由交通部
    公路總局臺北區監理所板橋監理站於97年6月16日以板監裁
    字裁41-AEW741674號所為之裁決書裁處罰鍰1,800元，並記
    違規點數3點等情，有臺北市政府警察局97年5月26日北市警
    交字第AEW741674號舉發違反道路交通管理事件通知單通知
    聯影本、上開裁決書影本、臺北市政府警察局中正第二分局
    97 年6月12日北市警中正二分交字第09730691800號書函各1
    件附卷可參。
  (二)異議人到庭辯稱：其承認第一次有紅燈右轉，但是其沒有為
    第二次闖紅燈，當燈號正要變成綠燈，而其在過該路口時，
    是綠燈狀態云云（詳本院97年7 月25日訊問筆錄）。惟證人
    即舉發異議人之警員甲○○到庭具結證稱：「（問：請敘述
    異議人騎重機車於97年5 月26日晚上七點多違規之詳情？）
    一開始異議人是在台北市○○○街紅燈右轉金華街，我當時
    在異議人後面，所以我有看到，異議人的車速有點快，我騎
    著警用機車跟在異議人後面，我欲上前盤查，在異議人到金
    華街與杭州南路口那時前面是紅燈，異議人有停下來，不過
    ，異議人看到旁邊亮黃燈，但是異議人沒有停下來，我那時
    有閃警示燈，並大喊叫異議人停車，但是異議人沒有停車又
    加速逃逸，後來到了金華街一九九巷口，異議人又左轉，我
    就響警報器，但異議人還是不停車，異議人還迴轉又出巷口
    到金華街，而當時前面是紅燈前面很多車都停著，異議人才
    不得不停車，而我追出去時，對向一部車過來，我為了閃避
    該車而摔倒，我躺在地上時，異議人有走過來，我為了自衛
    ，我有先拔槍，我發現異議人走過來後，幫我把機車牽起來
    ，我才把槍收起來」、「（問：異議人確實有兩次闖紅燈的
    情形嗎？）是的，第一次異議人是紅燈右轉，第二次是闖紅
    燈。」、「（問：你所謂第二次異議人違規時，異議人騎機
    車過該路口時，確實還是紅燈狀態嗎？）是的。等到異議人
    走到路口中心點時，才變成綠燈。」等語明確（見本院97年
    7 月25日訊問筆錄）。依證人所述可知，證人確有目睹異議
    人騎乘上開機車行經臺北市○○街與杭州南路口「闖紅燈」
    等情節綦詳，且證人既正執行勤務之際，對前方行駛車輛動
    向，自特別留意而無錯看或誤判之虞；況證人就本件如何查
    獲舉發之經過，於本院審理中到庭結證綦詳如上，其證述舉
    發過程連續而完整，顯見其記憶深刻，益徵其無誤判之虞；
    參以證人與異議人間，並無怨隙，且素不相識，衡情證人應
    無設詞攀誣，或虛構違規事實以陷害異議人之理，是證人甲
    ○○警員上開證述內容，經核尚無不可採信之處，自堪採信
    。足徵異議人以前開情詞置辯顯不足採信，是異議人違規之
    事實，已甚明確，警方對其舉發並無不當或違法之處。
四、綜上所述，本件異議人於上揭時地，確有騎乘上開車號之重
    型機車行經有燈光號誌管制之交岔路口闖紅燈之違規行為。
    是原處分機關依道路交通管理處罰條例第53條第1 項規定裁
    處罰鍰1,800 元，並依同條例第63條第1 項第3 款規定計違
    規點數3 點，核無違誤，異議人執持前詞，對原處分機關所
    為之裁決處分聲明異議，為無理由，應予駁回。
據上論斷，應依道路交通案件處理辦法第19條，裁定如主文。
中    華    民    國    97    年    10    月    31    日
                  交通法庭        法  官  許必奇
以上正本證明與原本無異。
如不服本裁定應於送達後5 日內向本院提出抗告狀。
                                  書記官  金和國
中    華    民    國    97    年    10    月    31    日


司法院資訊處製作；財團法人民間司法改革基金會備份。
